臺灣臺南地方法院刑事判決
                                      109年度訴字第628號
公  訴  人  臺灣臺南地方檢察署檢察官
被      告  吳若寧



選任辯護人  王裕鈞律師
被      告  陳思婷


選任辯護人  林姿瑩律師                    
上列被告因傷害等案件，經檢察官提起公訴（108年度調偵字第5
92號），本院判決如下：
    主  文
甲○○、丙○○均無罪。
    理  由
一、起訴意旨略以：被告甲○○（英文名字為UNA)、丙○○（英文名
    字為MOMO）均係址設臺南市○○區○○路000號臺南私立新皇家
    幼兒園(下稱新皇家幼兒園)之教師。陳○穎（104年10月生，
    真實姓名年籍詳卷，下稱陳童）、林○薇（104年9月生，真
    實姓名年籍詳卷，下稱林童）、許○華（104年10月生，真實
    姓名年籍詳卷，下稱許童）、李○豐（104年10月生，真實姓
    名年籍詳卷，下稱李童）均係前開幼兒園學童。被告甲○○、
    丙○○均明知陳童、林童、許童、李童於渠等擔任教師之期間
    ，為未滿3歲之幼童，抗壓性較低，若長時間施以不恰當之
    管教行為，極易對其心理造成傷害，仍分別為下列之行為：
(一)被告甲○○於107年1月30日10時17分，基於強制及傷害之犯意
    ，在上開教室內，突然單手抓住李童右手，並在室溫僅有14
    度之情形下，強行將李童拖到門口，以此方式限制李童進教
    室之權利，約過10分鐘後才讓李童進入教室，造成李童心生
    惶恐，夜晚睡覺時曾出現一邊揮手一邊大喊「不要UNA老師
    」等語，並受有適應障礙症、創傷後壓力反應等心理上之傷
    害。
(二)被告丙○○於107年1月30日14時21分，在上開幼兒園內，基於
    強制及傷害之犯意，直接抓住還在午睡之李童前面衣領，強
    行對還在熟睡狀態下之李童以粗暴動作左右來回搖晃多次，
    使李童行無義務之事，之後被告丙○○再抓起李童，一邊踢開
    床墊一邊開始責備李童，造成李童受到驚嚇，並受有適應障
    礙症、創傷後壓力反應等心理上之傷害。
(三)林童於107年1月23日16時2分，在上開幼兒園內，疑似因褲
    子濕了，分別向被告丙○○、甲○○求助，被告丙○○與甲○○竟基
    於強制及傷害之犯意，故意不幫無自理能力之林童穿褲子，
    以此方式妨害林童之權利。約20分鐘過後，被告丙○○又強行
    幫林童穿褲子，致林童因而摔倒在地，以此方式使林童行無
    義務之事，並致林童受有急性上呼吸道感染、急性鼻竇炎之
    傷害。嗣被告丙○○接續基於傷害及強制之犯意，於107年2月
    8日9時36分，在上開幼兒園內，強行抱住林童身體並強行前
    後搖晃，以此方式使林童行無義務之事，並令林童哭泣不止
    。復被告丙○○再接續基於傷害及強制之犯意，於107年2月8
    日10時11分，在上開幼兒園內，突然將林童抓起舉高後重重
    摔下，致林童頭部先著地且著地時其頸椎未有任何支撐，以
    此方式使林童行無義務之事，並致林童因而心生恐懼、受驚
    嚇大哭。又被告丙○○再接續基於傷害及強制之犯意，於107
    年2月8日10時18分，在上開幼兒園內，強行將林童高舉，使
    林童雙腳騰空後，強行將其拖往角落處，並在換尿布時以右
    手彈林童臉頰，以此方式使林童行無義務之事，致林童因而
    受有驚嚇。林童因被告甲○○及丙○○上開不當對待之行為，夜
    間在家常無法入睡，並有做惡夢驚醒、大聲哭鬧及抗拒上學
    之情事，而受有壓力反應引起之適應障礙症、適應障礙症伴
    隨混合焦慮及憂鬱情緒、創傷後壓力反應等心理上之傷害。
(四)被告甲○○於107年2月2日11時42分，在上開幼兒園內，基於
    強制及傷害之犯意，多次以棉被悶蓋陳童臉部，以此方式妨
    害陳童之權利，致陳童心生畏懼並大聲哭鬧。嗣被告甲○○於
    107年2月7日11時36分，在上開幼兒園內，接續基於強制及
    傷害之犯意，故意以腳踢陳童之午休床，使站在床上之陳童
    重心不穩向前撲摔跌坐，以此方式妨害陳童之權利，並致陳
    童雙腳疼痛及心生畏懼，時常於半夜內激烈哭鬧半小時以上
    。又被告甲○○於107年2月8日15時36分，在上開幼兒園內，
    接續基於強制及傷害之犯意，強制拖行陳童，致陳童無法站
    立數度跌倒，以此方式使陳童行無義務之事，並致陳童心生
    恐懼。陳童因被告甲○○上開不當對待之行為，時常於半夜內
    激烈哭鬧半小時以上，而受有適應障礙症伴隨混合焦慮及憂
    鬱情緒、創傷後壓力反應等心理上之傷害。
(五)被告丙○○於107年2月5日11時54分，在上開幼兒園內，基於
    強制及傷害之犯意，連續跨坐在陳童身上並施以強制力壓制
    陳童頭部與兩側之棉被，以此方式妨害陳童起身之權利，致
    陳童心生恐懼。嗣丙○○107年2月7日11時49分分，在上開幼
    兒園內，接續基於強制及傷害之犯意，故意以棉被悶蓋陳童
    臉部，以此方式妨害陳童起身之權利。陳童因被告丙○○上開
    不當對待之行為，時常於半夜內激烈哭鬧半小時以上，而受
    有適應障礙症伴隨混合焦慮及憂鬱情緒、創傷後壓力反應等
    心理上之傷害。
(六)被告丙○○於107年1月30日11時40分，在上開幼兒園內，基於
    強制及傷害之犯意，以棉被覆蓋許童，將其仰賴呼吸之口、
    鼻矇住，並跨坐在許童身上並施強制力按住覆蓋許童頭部之
    棉被，以此方式妨害許童起身之權利，致使許童因受驚嚇。
    嗣被告丙○○於107年2月13日11時45分，在上開幼兒園內，接
    續基於強制及傷害之犯意，故意不幫許童穿褲子，即強迫許
    童上床睡覺，而當日氣溫僅有19度，致許童翻來覆去無法入
    睡。許童因被告丙○○上開不當對待之行為，而受有疑環境適
    應合併焦慮情緒等心理上之傷害。
(七)被告甲○○於107年1月31日12時9分，在上開幼兒園內，基於
    強制及傷害之犯意，強行拉許童起床，經許童抗拒掙扎，被
    告甲○○仍強行將許童驅趕至教室外，並強行關上門，以此方
    式使許童行無義務之事，並致許童因而受有驚嚇。嗣甲○○於
    107年2月13日12時27分，在上開幼兒園內，接續基於強制及
    傷害之犯意，強行將未穿褲子之許童自床上抱起，並將其驅
    趕至教室門口罰站，許童因寒冷而不停拉取身上衣服覆蓋雙
    腳，以此方式使許童行無義務之事。許童因被告甲○○上開不
    當對待之行為，而受有疑環境適應合併焦慮情緒等心理上之
    傷害。
(八)因認被告甲○○、丙○○前揭所為，分別係犯修正前刑法第277
    條第1項前段之傷害及第304條之強制罪嫌。
二、按犯罪事實應依證據認定之，無證據不得認定犯罪事實；不
    能證明被告犯罪者，應諭知無罪之判決。刑事訴訟法第154
    條第2項、第301條第1項分別定有明文。次按事實之認定，
    應憑證據，如未能發現相當證據，或證據不足以證明，自不
    能以推測或擬制之方法，以為裁判基礎（最高法院40年台上
    字第86號判例意旨參照）。又按刑事訴訟法第161條第1項規
    定：檢察官就被告犯罪事實，應負舉證責任，並指出證明之
    方法。因此，檢察官對於起訴之犯罪事實，應負提出證據及
    說服之實質舉證責任。倘其所提出之直接證據或間接證據，
    或其所指出之證明方法，並未達到通常一般之人均不致有所
    懷疑，而得確信其為真實之程度，而有合理之懷疑存在而無
    從使事實審法院得有罪之確信時，基於無罪推定之原則，即
    應為被告無罪判決之諭知（最高法院76年台上字第4986號、
    92年台上字第128號判例意旨參照）。
三、起訴意旨認被告甲○○、丙○○涉犯上開罪嫌，無非以被告甲○○
    、丙○○之供述、證人乙○○、戊○○、己○○、庚○○、陳宗佑、丁○○、許偉忠之證述、監視器錄影光碟及錄影畫面翻拍照片、
    長庚醫療財團法人高雄長庚紀念醫院107年8月27日長庚院高
    字第1070850584號函暨附林童之精神科系就醫病歷0份、長
    庚醫療財團法人高雄長庚紀念醫107年3月1日診斷證明書（
    林童）、牛伯伯兒科診所診斷證明書（林童）、高雄長庚醫
    院診斷證明書（林童）、國立成功大學醫學院附設醫院108
    年2月27日成附醫精神字第1080003041號函暨附李童之診療
    資料摘要表、病歷及門診紀錄、國立成功大學醫學院107年4
    月2日中文診斷證明書（李童）、國立成功大學醫學院107年
    3月12日中文診斷證明書（陳童）、國立成功大學醫學院附
    設醫院107年8月22日成附醫精神字第1070015551號函暨附許
    童及陳童之診療資料摘要表、病歷、門診紀錄、國立成功大
    學醫學院107年3月20日中文診斷證明書（許童）、107年1月
    30日溫度觀測表、告訴人庚○○之臉書翻拍照片為其論據。
四、訊據被告甲○○、丙○○堅決否認有何上開犯行，並於本院審理
    時分別辯解如下：
(一)被告甲○○之辯解：
　⒈犯罪事實一（一）部分：
　　當時是做色紙的黏貼畫，每一個小朋友發一張色紙，讓小朋
    友撕成小張，老師塗膠水，小朋友貼在圖畫紙上，訓練小朋
    友的手眼協調能力及小肌肉發展。當時李童坐在我旁邊，但
    是他沒有動作，我是按照一個步驟一個步驟引導小朋友，李
    童就在旁邊四處觀望，看別的小朋友做，但是本身並沒有動
    作，我有提醒他兩三次，李童都沒有做他的作品，我有提醒
    他，我在離開教室之前有跟小朋友說要完成作品才能離開位
    置，然後我就離開教室，我帶來上課的小朋友進教室，我門
    打開，李童已經離開位置走到門口，我請他回去完成他的作
    品，他就走回去教室，就躺在地板上，我後來進教室之後，
    看到他躺在地板上，其他小朋友完成作品已經可以陸續離開
    位置，因為接下來是遊戲時間，李童躺在教室中央的地板上
    ，所以我才會請李童起來，先離開那個環境，李童是走到教
    室門口小朋友脫鞋子的地方，坐在小椅子上面，我有跟他說
    如果他要做作品就進教室，但是他當下沒有意願，我後來有
    再問他要不要完成作品，他說好，他就進來，他進來之後我
    沒有限制他活動，他先站在矮櫃旁邊，在矮櫃旁邊沒多久他
    就在教室裡面四處走動，當時我先處理別的小朋友的事情之
    後，我就帶他一起完成作品。
　⒉犯罪事實一（三）部分：
　  關於107年1月23日部分，林童有個習慣，只穿她喜歡的服裝
    ，她當天早上穿的褲子因為尿濕，被被告丙○○換掉，那件尿
    濕的褲子就拿去教室外面曬，她換新褲子之後狀況都很正常
    ，一直到下午時間，她就自己在角落把她身上的那件褲子脫
    掉，在教室四處走動，當下已經是放學時間，我在處理要回
    家的小朋友，因為當時教室只有我一個人，我無法離開教室
    去拿她曬在外面的褲子，直到被告丙○○回來教室，我也在教
    室看著小朋友，所以被告丙○○拿那件曬乾的褲子進來讓林童
    穿上，她脫下的那件褲子就收起來，林童在這過程中沒有哭
    泣，她會習慣性一直擦臉。　
　⒊犯罪事實一（四）部分：　
　⑴關於107年2月2日部分，已經是午休時間，陳童在床上反覆踢
    他的棉被在玩，我有先口頭提醒他，他動作滿大的，他的腳
    升起來又踢下去，已經影響旁邊的小朋友，他還是持續這個
    動作，所以我後來到他的床前提醒他，我把棉被拿起來，我
    站在他床角的地方，順勢把棉被蓋上去，當下有蓋到他的頭
    ，但是我有站在旁邊看著他把棉被拉下來，我才離開。我沒
    有刻意蓋住他的頭，是站的那個角度的關係，因為我把棉被
    攤開，棉被的長度超過他的頭，我等他把棉被拉開露出頭我
    才離開。
　⑵關於107年2月7日部分，我要走過去床另一邊，我當下正在跟
    穿粉紅色衣服的小朋友講話，我是一邊走路一邊講話，我走
    過去發現兩邊床墊靠在一起，沒有走路的通道，所以我順勢
    把床移開清出一個走路的空間，後來我轉過頭才發現陳童不
    小心跌在床上，我當下檢查他有沒有哪裡受傷或者不舒服，
    我有檢查他的腳，看有沒有受傷，確認他沒有問題我才離開
    位置。
　⑶關於107年2月8日部分，當時是下午喝水時間，有的小朋友喝
    水的時候容易分心，沒有專注在喝水，陳童也沒有在喝水，
    在分心，我提醒他幾次之後，才牽著他要去門口，坐在換鞋
    子的小椅子上面，我是帶他去那邊一對一引導他喝水，小朋
    友喝完水可以玩遊戲，我前面口頭提醒他的時候，他一直被
    旁邊的小朋友分心，所以我才帶他去一對一引導他喝水。
　⒋犯罪事實一（七）部分：
　⑴關於107年1月31日部分，許童有一個習慣，她睡覺會唱歌，
    會自己跟自己遊戲，她幾乎每天睡覺都會唱歌，但是只要在
    不影響別的小朋友的狀況下，我不會阻止她唱歌，因為每個
    小朋友的入睡時間都不一定。當天的狀況是她從關燈開始睡
    覺已經唱歌玩蠻長一段時間，我有口頭引導，我有跟她講說
    可以唱歌但是不要影響到別的小朋友，但是到後來她持續的
    時間太長，已經影響到別的小朋友，我們隔壁班是大班的教
    室，當時大班小朋友還沒有睡覺，我提醒她之後，她還是一
    直唱歌，我就帶她去大班教室，我跟她說如果要唱歌的話就
    在這邊唱，這樣就不會干擾到別的小朋友，後來我去大班教
    室接她，問她要不要睡覺了，她說好，我就帶她回教室睡覺
    ，我幫她整理棉被，用衛生紙擦她的臉，她有哭，擦臉是小
    朋友睡覺前的動作，她從教室外面進來，所以我再幫她擦一
    次。
　⑵關於107年2月13日部分，當天也是睡覺時間，許童在唱歌、
    玩、踢棉被，我也是有先引導她，過程中我引導她三次，說
    唱歌可以但是不要影響到別的小朋友。第四次的時候，我帶
    她起來，跟她講不要影響別的小朋友再讓她回去睡，一直到
    第五次，她旁邊的小朋友跟我說許童在唱歌，因為已經是第
    五次，且影響到旁邊的小朋友，我帶她起來，帶她到教室的
    矮櫃旁邊，我跟她說如果要唱歌就在這邊唱，她已經持續超
    過40分鐘，當時別班小朋友已經睡了，我不能帶她去別班，
    我就帶他到那個地方，我跟她說如果要唱歌就在這邊唱，如
    果想睡覺了再回去床上睡，後來她就在那邊慢慢移動到她的
    床。許童後來有拉衣服的動作時，我並沒有在她的旁邊，所
    以我沒有發現她這些動作，但是她在平常就算有穿褲子的狀
    況下也會有習慣拉衣服的動作。　　
(二)被告甲○○之辯護人辯護意旨略謂：
　⒈犯罪事實一（一）部分，被告甲○○僅係基於幼教老師職責教
    導李童，過程中未對李童施以暴力脅迫之行為，亦未限制或
    妨害李童行使權利，故不構成強制罪。再者，李童之成大醫
    院診斷證明書，應診日期為107年6月27日，距離事發期間已
    近5個月之久，實難證明係被告甲○○行為所致。又成大醫院
    診斷資料摘錄表所載內容，李童症狀係由李童之父所述，難
    認無偏頗之虞，且該內容僅說明李童之症狀無法排除係「10
    7年2月9日」幼稚園疑似虐童事件之關聯性，自無法證明李
    童之症狀與被告甲○○「107年1月30日」所為有何因果關係，
    是難認被告甲○○構成傷害罪。
　⒉犯罪事實一（三）部分，被告甲○○並非故意不幫林童穿著褲
    子，實乃因林童是自行將褲子脫掉 ，被告甲○○不知悉林童
    脫掉的褲子放在何處，又剛好廣播有家長準備接孩童回家，
    被告甲○○只好先幫其他孩童換尿布，因而未立即幫林童穿上
    褲子。再者，林童會自行脫掉褲子，係因林童有自己堅持喜
    歡穿著之褲子，並非因褲子濕了向被告甲○○求助，且若林童
    有尿濕褲子之情形，被告丙○○豈可能直接將林童原本穿著之
    備用褲子收進袋中而不作清洗？是被告甲○○並無故意對林童
    施以暴力脅迫行為，更未限制或妨害林童行使權利，不構成
    強制罪。又長庚醫療財團法人高雄長庚紀念醫院107年8 月2
    7日長庚院高字第1070850584號函就林童病情回覆：就精神
    醫學而言，影響兒童情緒行為或睡眠型態的原因眾多，醫療
    團隊僅能就病童目前所呈現臨床表徵予以記錄，並予醫療協
    助，尚無法推論病童症狀與遭受不當對待間關聯性等語，業
    已清楚說明無法推論被告甲○○107年1月2 3日所為之行為與
    林童之症狀間具有關聯性，自難認兩者間有何因果關係，被
    告甲○○亦不構成傷害罪。
　⒊犯罪事實一（四）部分，依被告甲○○所述情形，可知被告甲○○並無於107年2月2日、107年2月7日、107年2月8日對陳童故
    意施以強暴脅迫之行為，亦未限制或妨害陳童行使權利，故
    不構成強制罪。又依成大醫院診療資料摘錄表所載内容，陳
    童症狀係由陳童之父所述，難認無偏頗之虞，且僅說明陳童
    之症狀無法排除係107年2月9日幼稚園疑似虐童事件 之關聯
    性，自無法證明陳童之症狀與被告甲○○前開行為有何因果關
    係，被告甲○○應不構成傷害罪。
　⒋犯罪事實一（七）部分，依被告甲○○所述情形，被告甲○○並
    無於107年1月31日、107年2月13日對許童故意施以強暴脅迫
    之行為，亦未限制或妨害陳童行使權利，故不構成強制罪。
    再者，依成大醫院診療資料摘錄表記載：「診斷書所載『疑
    環境適應反應合併焦慮情緒』主要與107月3月後主要照顧老
    師變動相關。而於106年12月開始出現的睡眠型態變異則無
    法排除與疑似幼稚園老師不當對待相關。」等語 ，可 知許
    童於106年12月即有睡眠型態變異問題，許童所患疑環境適
    應反應合併焦慮情緒則與107年3月後主要照顧老師變動相關
    ，顯然均與被告甲○○前開行為無關聯性，被告甲○○應不構成
    傷害罪。
(三)被告丙○○辯稱：
　⒈犯罪事實一（二）部分：
　　當時小朋友都已經陸陸續續起床，我已經叫李童兩次都沒醒
    ，我才用手去搖他說要起床了，我把他被子掀起來，把他抱
    起來，他起來我把他抱到旁邊地板上，我怕他撞到床，所以
    我用腳把他的床移開。他揉完眼睛之後，又在地上賴床一下
    下，然後就起來正常活動。
　⒉犯罪事實一（三）部分：
　⑴關於107年1月23日部分，那天早上林童已經尿濕褲子，我幫
    她把濕掉的褲子拿去外面曬，換上她原本備用的褲子，她就
    正常活動，我去幫其他小朋友整理下課的事物，期間我看到
    她把褲子脫下來，她就拿褲子走來走去。在這半小時沒幫她
    穿上褲子是因為穿上去她又會脫掉，她當時沒有哭泣，我會
    拿濕紙巾幫她擦臉是因為已經是下課時間，通常小朋友要離
    開之前，我們會幫小朋友整理儀容。
　⑵關於107年2月8日9時36分部分，當天我要在巧拼上面上課，
    我們班有十幾個小朋友，我們必須排成一個ㄇ字型，當時林
    童在我後面，這樣她看不到我，所以那天我幫林童排在我前
    面，但她不想坐那邊，所以她一直起來要跑到我後面，我請
    她回來坐在那邊，她有點抗拒，我請她坐下，她不要起來，
    所以才會倒在我身上。再者，10時11分部分，林童當時坐在
    我後方，我當時在幫一個小朋友換尿布，我後方還有另外一
    個小朋友，當時林童已經在推擠這個小朋友，那個小朋友發
    出哭聲，然後我前方有小朋友要換尿布，所以我抱起林童，
    我當時必須繞過前面那個小朋友，將林童放在旁邊的巧拼上
    以便跟其他小朋友區隔。又10時18分部分，我坐在巧拼上，
    我看到林童用手推擠其他小朋友，有點攻擊他，後來我就把
    林童抱起來遠離那個小朋友。林童當時沒有哭泣，她用手擦
    眼睛是她的習慣動作。
　⒊犯罪事實一（五）部分：
　　關於107年2月5日部分，當時是午休時間，要請陳童躺平，
    要把被子蓋在他身上，被子蓋住他的頭是提醒他該睡覺了，
    他把被子掀起來，會坐在午休床上面，我是要幫他整理被子
    順便跟他說說話，後來我跪在床兩側是要幫他把被子塞在他
    身體下方，防止他踢被子。又關於107年2月7日部分，我是
    幫他蓋棉被，提醒他睡覺。
　⒋犯罪事實一（六）部分：　
　　關於107年1月30日部分，我幫她蓋棉被，我是跪在地板上跟
    她說說話，這時候她也是一直唱歌，我跪在床兩側跟她說話
    跟她玩一下，請她不要唱，我不是坐在她身上，我是跪在床
    的兩側。又關於107年2月13日部分，當時要睡覺了，已經換
    完尿布，當時她褲子濕掉，想說睡醒再幫她穿，當時請她要
    睡覺，她在床上一直都不睡，她有習慣如果衣服超過她的腰
    ，她就持續拉衣服，不管有沒有穿褲子。
(四)被告丙○○之辯護人辯護意旨略謂：
  ⒈犯罪事實一（二）部分：
　　當時僅是因為午休時間結束，被告丙○○要喚醒李童之舉止，
    尚在安全合理的範圍内，主觀上實無任何強制或傷害之犯意
    ，客觀上亦無強制或傷害之行為，尚不該當刑法強制罪、傷
    害罪之構成要件。
　⒉犯罪事實一（三）部分：
　⑴關於107年1月23日部分，依林童於當日16時4分29秒自行脫下
    長褲在教室内自行走動，直至16時33分31秒被告丙○○幫林童
    穿上另一條褲裙時，林童重心不穩滑倒等情，足徵林童 係
    因自身喜好因素而自行脫下長褲，並非無自理能力之人，且
    被告丙○○因深知林童如穿上她不喜歡的褲子就會再度把褲子
    脫下來，故只能等原本尿濕的那條褲裙乾了後，再幫林童穿
    上，而在穿褲裙的過程因林童重心不穩始滑倒，並非被告丙○○主、客觀上有何強制或傷害之犯意或犯行。再者，當時幼
    兒園所在地之室外溫度為攝氏22.8度，即可知寢室室内氣溫
    並非寒冷，再輔以林童到處走動之高行動力狀態，林童不至
    於因此有受寒之可能。又依被告丙○○有幫其他兒童擦鼻涕等
    行為，即知幼兒園内其他兒童有感冒之情形，林 童自難排
    除其受有呼吸道感染及鼻竇炎等病症係被其他兒童傳染之可
    能。至於起訴書内先指訴被告丙○○一開始未幫林童穿褲子是
    「故意妨害其行使權利」，嗣被告丙○○幫林童穿上其想穿的
    那條褲裙時，卻又指訴是「強行使其行無義務之事」？被告
    丙○○實無所措手足！
　⑵關於107年2月8日9時36分部分，被告丙○○僅是讓林童能與其
    他兒童一樣坐在巧拼地塾上得以進行後續的教導課程，並無
    任何強制或傷害之犯意，更無起訴書所載有強行搖晃林童身
    體之情形。再者，10時11分部分，被告丙○○坐在巧拼地墊上
    轉向右後方抱起壓住其他兒童之林童放到左前方的巧拼地墊
    上，亦為了避免該名兒童被林童一直壓著而受傷，所以才轉
    向右後方抱起林童，挪到其左前方的地塾上，並無任何強制
    或傷害之犯意，而當時林童處於吵鬧、不好控制其身體穩定
    性之狀態，被告丙○○坐著必須使力才能將林童挪往左前方的
    地塾，且林童係以屁股、背部先著地的方式，並非如起訴書
    所載有故意舉高重摔，使其頭部先著地，且著地時頸椎未有
    任何支撐之強制或傷害行為。又10時18分部分，被告丙○○係
    為了讓林童冷靜下來，避免再跟其他兒童發生衝突，始抱起
    林童挪往教室角落處，且約1分鐘後，林童即自行走向被告
    丙○○，兩人對話後，林童自行躺在巧拼地墊上讓被告丙○○換
    尿布，被告丙○○在換尿布期間告知林童剛剛弄痛其他兒童臉
    頰的地方，並以此教育林童不能這樣，此尚在合理教導之範
    疇内，被告丙○○實無任何強制或傷害之犯意，亦無起訴書所
    載之強行高舉 、拖行等強制或傷害行為。
　⒊犯罪事實一（五）部分：
　⑴關於107年2月5日部分，被告丙○○僅係避免陳童在睡覺期間因
    身體翻覆而將棉被褪開未覆蓋棉被，實無任何強制或傷害之
    犯意。被告丙○○雙腳跨跪於陳童身體兩側之床板，為師生間
    之親密互動，並無將全身坐在陳童身體上，顯在安全 合理
    之限度内，客觀上更無何強制或傷害之行為，故被告丙○○上
    開行為顯不該當刑法強制罪、傷害罪之構成要件。
　⑵關於107年2月7日部分，被告丙○○於當日11時49分53秒 ，為
    躺在床上的陳童覆蓋棉被(含臉部），陳童於11時49分55秒
    即以雙手撥弄棉被、11時49分57秒以雙手掀開頸部以上的棉
    被後即開始睡覺，可徵陳童之雙手力量已足以撐開或掀開棉
    被，自無使陳童有遭受窒息之危險，被告丙○○上開所為僅係
    協助陳童進入午休狀態，主、客觀上均與刑法強制罪或傷害
    罪之構成要件相違。
　⒋犯罪事實一（六）部分：
　⑴關於107年1月30日部分，被告丙○○僅係低頭對許童搔癢 ，做
    睡前之遊戲互動，實無任何強制或傷害之犯意，且被告丙○○
    並無拍打許童或丟擲物件之生氣動作，許童亦平靜躺在床上
    ，並無異常之肢體反抗動作，而被告丙○○雙腳跨跪於許童身
    體兩側之床板，亦為師生間之親密互動，並無將全 身坐在
    許童身體上，顯在安全合理之限度内。又被告丙○○為許童所
    覆蓋之棉被係材質透氣的兒童被，依勘驗監視影像内容，可
    知許童雙手力量及雙腳力量均足以撐開或踢開棉被而起身坐
    立，亦無使許童有遭受窒息之危險，客觀上更無何強制或傷
    害之行為，被告丙○○上開行為顯不該當刑法強制罪、傷害罪
    之構成要件。
　⑵關於107年2月13日部分，被告丙○○於當日11時44分56秒為許
    童換尿布後，雖未幫許童穿著長褲，然隨即將許童抱上 床
    舖午睡，並覆蓋棉被，可知被告丙○○主觀上認知許童雖未穿
    著長褲，但已有棉被覆蓋，不至於受寒而發生不利於健康之
    危害，自不該當刑法強制、傷害罪之構成要件。
五、經查：
(一)被告甲○○、丙○○均係新皇家幼兒園之教師，陳童、林童、許
    童、李童均為該幼兒園學童，且於如附表一之一、一之二、
    二之一、二之二、二之三、二之四、三之一、三之二、三之
    三、四之一、四之二、五之一、五之二、六之一、六之二所
    示時間，有如上開附表所載之勘驗情形等情，業據被告甲○○
    、丙○○供承在卷，並有本院勘驗如前開附表所示監視器錄影
    畫面之勘驗筆錄及監視器錄影畫面翻拍照片在卷可參。是上
    開事實，首堪認定。
(二)關於犯罪事實一（一）部分
　⒈被告甲○○、丙○○當時與李童及其他學童坐於教室地板上進行
    色紙黏貼活動，李童在這過程中呈現未進行色紙黏貼、四處
    張望、離開位置等狀態，被告甲○○、丙○○均曾與李童進行交
    談，李童復又離開位置，仰躺在地板上，有被告甲○○提出之
    監視器錄影畫面翻拍照片在卷可參（見本院卷二第99至125
    頁），其後情形如附表一之一所示勘驗內容，可知被告甲○○
    辯稱當時進行色紙黏貼活動，因李童未能專心完成作品，遂
    將李童暫時帶離教室，其後再讓李童返回教室等情，尚屬合
    理可信。再者，檢察官雖主張當時室溫僅有14度，惟檢察官
    提出之溫度觀測表（見偵二卷第189頁）雖顯示當日10時氣
    溫係14.8度，然此係永康觀測站之室外氣溫，難認尚屬密閉
    空間之教室內氣溫亦僅有14.8度，且李童當時身穿長袖、長
    衣及襪子，活動能力似與室內其他學童無異，其後返回教室
    內仍與其他學童在巧拼地板上互動，未見有何異常之處，衡
    情應無因被告甲○○上開舉止而有受寒以致危害健康之疑慮。
    又李童當時並未配合教學活動，仰躺在地板上，被告甲○○單
    手拉起李童，使李童站立，難謂有何舉措失當之情形，其後
    被告甲○○依其教學經驗對李童施以暫時離開教室以利管教之
    舉措，期間僅約7分鐘，其後被告甲○○亦在門口與李童進行
    對話，並讓李童在教室內活動，李童在教室內隨後與其他學
    童進行互動，亦未見有何受驚嚇不安之舉，尚難謂被告甲○○
    有何故意限制李童進入教室之主觀犯意，客觀上亦難認有何
    施以強暴脅迫之手段。
　⒉證人即李童父親乙○○雖於警詢及偵查中證稱李童於上開時、
    地遭被告甲○○強拖至門外以致害怕恐懼等語（見偵二卷第71
    至73、79頁），另證人即李童母親戊○○於警詢及偵查中證稱
    當時氣溫僅有14度，李童被強行拉至門外10分鐘並遭置之不
    理，其後有驚嚇情形等語（見偵二卷第143頁，偵四卷第153
    頁），惟證人乙○○、黃婉純並未在現場，其等並未親身見聞
    當時之情形，其等所述是否與真實相符，即屬有疑，且其等
    所述亦與前開已調查之事證有所未合。又李童於107年4月2
    日至成大醫院精神科就診，病名雖記載疑似環境適應障礙，
    有成大醫院中文診斷證明書在卷可佐（見偵二卷第117頁）
    ，惟李童就診時間距上開案發時已隔2月之久，且診療資料
    摘要表略載：「個案於107.4.2由案父帶來門診，案父代訴
    個案於107.2.9幼稚園疑似虐童事件後情緒起伏較大，晚上
    不好入睡、睡覺有做惡夢的情形(一週一兩次），會怕蜘蛛
    ，有一次經過原幼稚園外面曾表示老師打他，但仍可回原幼
    稚園上學，並未排斥到校（以上為案父主訴）。個案於診間
    意識清楚，外觀整潔，態度配合友善，對醫師問話可適切回
    應。此次就醫澄清個案事發前後狀況，衛教案父需提供安全
    感環境，陪伴個案，接納個案情緒，適時轉移注意力等照顧
    技巧。由於案父主訴個案發生上列症狀已超過一個月，暫時
    診斷為適應障礙症混合焦慮情緒、疑似創傷後壓力反應。個
    案於107.6.27回診追蹤一次。案父表示上次就診後給予個案
    多陪伴，個案情緒穩定度稍有改善，夜間惡夢頻率減少，於
    診間觀察個案情緒穩定，可建立社交互動關係。個案總計於
    本院就診兩次，診斷為適應障礙症混合焦慮情緒，疑似創傷
    後壓力反應。以最後一次回診觀察，個案症狀改善中。身為
    個案臨床主治醫師，資訊來源只有個案及案父主訴，於精神
    醫療實務中為建立醫病關係，通常站在個案角度思考，實難
    論其真實性，僅提供臨床觀察記錄供作參考」等內容（見本
    院卷一第209頁），則李童之狀況係由證人乙○○代為陳述，
    醫生尚表示經此兩次就診並無法論斷其真實性，證人乙○○於
    就診時亦未提及如附表一之一所發生之情事，縱認李童有前
    揭診斷症狀，亦難認與該部分所發生情事有何關聯，故證人
    乙○○、戊○○前開證述及上開就診資料，均無從採為不利於被
    告甲○○之認定。
(三)關於犯罪事實一（二）部分
　⒈依如附表一之二所示勘驗內容，可知當時應係午睡時間結束
    ，被告丙○○除與其他學童互動外，尚有搖醒拉起其他學童之
    情形，其後被告丙○○掀起李童的被子，搖晃李童，應係為了
    喚醒李童，李童被抱至地板後，仍有在地上賴床揉眼睛之動
    作，被告丙○○則收拾被子及午休床等情，此應係結束午休後
    喚醒仍在午睡之學童並進行收拾午睡用品之場景，被告丙○○
    身為老師，依據幼兒園作息時間進行喚醒學童及收拾午睡用
    具等動作，並無不合理過當之處，自難認被告丙○○喚醒尚在
    睡覺之李童係強迫其行無義務之事。又被告丙○○雖有搖晃李
    童並抱至地板之動作，惟依李童於地板上仍舊賴床與揉眼之
    似睡似醒情形，李童並未表現出受到驚訝之舉，亦難認被告
    丙○○之動作係屬粗暴以致李童因而受有驚訝之情形。
　⒉檢察官雖主張被告丙○○尚一邊踢開床墊一邊責罵李童，惟依
    如附表一之二所示勘驗內容，並未見有踢開床墊之舉，且因
    監視器錄影畫面並無未錄得聲音，復依卷內現存證據不足證
    明被告丙○○當時確有責罵李童之情形，自無從為不利於被告
    丙○○之認定。再者，證人即李童父親乙○○雖於警詢及偵查中
    證稱李童於上開時、地遭被告丙○○粗暴搖晃，且告丙○○尚一
    邊踢開床墊一邊責罵李童，李童受有驚嚇等語（見偵二卷第
    71至73、80頁），另證人即李童母親戊○○於警詢及偵查中證
    稱其就此部分提出傷害告訴等語（見偵二卷第143頁），惟
    證人乙○○、黃婉純並未在現場，其並未親身見聞當時之情形
    ，其所述是否與真實相符，即屬有疑，且其等所述亦與前開
    已調查之事證有所未合。又依前開成大醫院中文診斷證明書
    及診療資料摘要表，可知李童就診時間距上開案發時已隔2
    月之久，且由證人乙○○代為陳述，醫生尚表示經此兩次就診
    並無法論斷其真實性，證人乙○○於就診時亦未提及如附表一
    之二所示情事，縱認李童有前揭診斷症狀，亦難認與該部分
    所發生情事有何關聯，故證人乙○○、戊○○前開證述及上開就
    診資料，均無從採為不利於被告丙○○之認定。　　　
(四)關於犯罪事實一（三）部分
　⒈關於107年1月23日部分，檢察官先主張被告甲○○、丙○○故意
    不幫林童穿上褲子，以此方式妨害林童之權利，若依檢察官
    此部分主張，應係認被告甲○○、丙○○有協助林童穿上褲子之
    義務，惟其後被告丙○○幫忙林童穿上褲子後，檢察官竟謂被
    告丙○○此舉係強行使林童為無義務之事，則不論被告甲○○、
    丙○○有無協助林童穿上褲子，其等之不作為與作為均有觸犯
    強制罪之嫌，檢察官此番主張，實屬令人費解。再者，依如
    附表二之一所示勘驗內容，林童自行脫掉褲子後，將褲子放
    在桌子上，其後被告丙○○將該褲子摺好放入綠櫃內，若林童
    係因褲子溼了而脫掉，衡情被告丙○○應無摺褲置櫃之舉動，
    則被告甲○○、丙○○辯稱林童並未尿濕褲子，其係因不喜歡該
    褲而自行脫掉等情，尚非無稽。另被告甲○○、丙○○在此段期
    間，均有照料其他學童之情形，被告甲○○尚有更換其他學童
    尿布之舉，尚難認被告甲○○、丙○○於此忙碌時間有刻意忽視
    林童之情形。另依被告丙○○拿走林童脫掉之褲子後，另將黑
    色褲裙及襪子放在地板上，因見林童無法自行穿上黑色褲裙
    ，被告丙○○幫忙林童穿上黑色褲裙，被告丙○○將林童的黑色
    褲裙往上拉時，林童因重心不穩而往前傾倒，被告丙○○隨即
    抱起林童並完成穿褲舉動等情，則被告甲○○、丙○○辯稱其等
    係等待在外晾曬之褲裙乾掉後，始能幫忙林童替換穿上等語
    ，仍屬合理可能，且林童既有自行穿上黑色褲裙之舉動，顯
    見林童亦有穿褲之意願，被告丙○○見林童無法自行完成穿褲
    動作，遂協助林童穿上黑色褲裙，何來檢察官所主張被告丙○○強行幫林童穿褲子之情形，又林童因重心不穩而跌倒，可
    能係因被告丙○○施力不當，可能係因被告丙○○與林童之配合
    度未能契合，既均有可能，亦無從認定被告丙○○有故意使林
    童摔倒在地之情形。
　⒉關於107年2月8日9時36分部分，依如附表二之二所示勘驗內
    容，被告丙○○及許多學童均坐在巧拼地板上，林童一開始跨
    越其他學童而跪跌，被告丙○○抓住林童之手臂並指示其坐好
    ，林童仍有數次往前撲向被告丙○○之舉動，被告丙○○均將林
    童抱回巧拼地板上使其坐好等情，可知被告丙○○辯稱當時在
    上課，其目的係讓林童安坐巧拼地板等語，仍屬合理可能，
    則被告丙○○若意在管理課堂秩序，使各學童均能配合坐在巧
    拼地板上，以利課程進行，自難認有何使林童無義務之事之
    情形，且依上開勘驗內容，亦未見被告丙○○有何強行前後搖
    晃林童之舉動。
　⒊關於107年2月8日10時11分部分，依如附表二之三所示勘驗內
    容，被告丙○○正在幫男學童更換尿布，林童與另名學童均在
    被告丙○○後方，林童用手推擠另名學童，被告丙○○遂轉身將
    林童抱起，並將林童以屁股、背部朝下方式放在其左前方之
    巧拼地板上，該名遭推擠之學童亦同時坐起等情，可知被告
    丙○○辯稱其當時係因該名遭推擠學童發出哭聲，其前方有需
    換尿布之學童，只好將林童抱至其他巧拼地板上，以利區隔
    林童與該名遭推擠學童等語，亦屬合理可信，且亦無檢察官
    所主張將林童高舉並重重摔下，以致林童頭部先著地之情形
    。
　⒋關於107年2月8日10時18分部分，依如附表二之四所示勘驗內
    容，林童用右手從另名學童背後往前推，以致該名學童往前
    撲倒並用雙手扶桌，坐在巧拼地板上之被告丙○○即向林童說
    話，隨後站起並用雙手將林童抱至教室另一端，復前去安撫
    遭林童推倒之學童，查看其臉部及手部後，再返回巧拼地板
    上幫忙更換其他學童之尿布，林童約過1分後隨即走向被告
    丙○○，被告丙○○牽起林童的手並與其說話，隨後亦幫林童更
    換尿布等情，可知林童當時有推倒其他學童之情形，被告丙○○將其抱至教室另一端使其冷靜，且在這過程中與其說話，
    林童自行返回被告丙○○身邊後，被告丙○○亦幫忙更換其尿布
    ，則被告丙○○依其教師管教職責為上開處置，亦難認有無何
    過當不合理之處。又觀以上開互動，林童並未因而受有驚嚇
    ，反主動靠近被告丙○○，並躺在地板上讓被告丙○○更換尿布
    ，被告丙○○在此期間伸手到林童臉部之動作，亦無法排除係
    安撫或與林童自然互動之可能，自難認有何故意以手彈林童
    臉頰之情形。
　⒌檢察官雖提出證人即林童母親己○○於警詢及偵查中之證述以
    為佐證，惟證人己○○並未在現場，其並未親身見聞當時之情
    形，其所述是否與真實相符，即屬有疑，且依前開已調查之
    事證，亦難認被告甲○○、丙○○有檢察官所主張之行止。又檢
    察官雖主張林童因107年1月23日所發生情事受有急性上呼吸
    道感染、急性鼻竇炎之傷害，惟觀以檢察官提出之牛伯伯兒
    科診所診斷證明書，其病名記載：急性上呼吸道感染、急性
    鼻竇炎等內容，治療經過略載：病患因上述疾病於107年1月
    13日，1月17日，1月20日，1月23日，1月27日，2月3日，2
    月24日至本診所就診等內容（見偵二卷第167頁），則林童
    於107年1月23日前之1月13日，1月17日，1月20日即因上開
    疾病而持續就診，自無從據此認定係因林童於107年1月23日
    未即時穿上褲子而罹患上開疾病。
　⒍依長庚醫療財團法人高雄長庚紀念醫院107年3月1日、4月20
    日、6月4日、6月20日診斷證明書（見本院卷一第461至467
    頁），林童經診斷患有疑似壓力反應引起之適應障礙症、混
    合型語言接受-表達疾患、語言發展遲緩、適應障礙症伴隨
    混合焦慮及憂鬱情緒、疑似創傷後壓力反應等疾病，惟醫囑
    分別略載：據案母所述，個案在校遭老師有粗暴行為對待，
    自今年一月起有拔頭髮之自傷行為，且有容易夜驚之情緒反
    應，因上述原因，於107年03月01日、107年04月20日至本院
    門診接受評估診療，目前整體發展落於邊緣遲緩程度，且情
    緒行為表現十分退縮，建議持續追蹤及接受相關早期療育等
    內容，且長庚醫療財團法人高雄長庚紀念醫院107年8月27日
    長庚院高字第1070850584號函略載：林童自107年3月1日至
    本院精神科系初診，主訴最近一個多月開始不易入睡，且夜
    眠容易驚醒，有時會拔自己頭髮，常常說「XX壞壞」等，臨
    床呈情緒起伏、行為改變、變得非常怕人、退縮，且夜眠型
    態紊亂等症狀。本院107年6月20日開立診字第000000000000
    0號診斷證明書所載症狀乃依據病母所述暨其提供之監視錄
    影器内容紀錄，在時序上，似乎與病童被老師不當對待吻合
    ，臨床上，病童開始變得逃避某些人事物，噩夢内容為害怕
    某人，也類似創傷後症候群的表現(通常是在經歷某個巨大
    威脅之後發生），但就精神醫學而言，影響兒童情緒行為或
    睡眠型態的原因眾多，醫療團隊僅能就病童目前所呈現臨床
    表徵予以記錄，並予醫療協助，尚無法推論病童症狀與遭受
    不當對待間關聯性等內容（見偵二卷第195頁），則林童雖
    有上開診斷症狀，惟關於可能影響成因係由證人己○○代為陳
    述，醫生經診斷後仍無法推論其關聯性，復觀以證人己○○於
    偵查中證稱：病歷所載「XX壞壞」，林童是講同學名字，可
    能是我問他哪個同學跟你玩，他就說某某人壞壞等語（見偵
    四卷第154頁），則林童究係因何原因致出現前開診斷症狀
    ，仍屬有疑，尚不足認林童前開症狀與107年1月23日、2月8
    日所發生情事有何關聯。
(五)關於犯罪事實一（四）部分
　⒈關於107年2月2日部分，依如附表三之一所示勘驗內容，當時
    正值午休時刻，陳童尚未入睡，且有踢被之舉動，被告甲○○
    先幫另名幼童放置枕頭且蓋上棉被後，再幫陳童蓋上棉被，
    棉被雖數次蓋至陳童全身，陳童均可自行拉下棉被，復又自
    行將棉被蓋至頭部，並用腳撐起棉被，可知陳童並未因被告
    甲○○將棉被蓋至其全身的動作而不敢有所動作，仍自行決定
    棉被如何覆蓋其身體，自難謂被告甲○○有何妨害陳童權利之
    情形。又被告甲○○蓋上棉被係避免陳童受涼，且被告甲○○觀
    看陳童自行拉折棉被並露出頭部後才行離開，陳童亦無悶蓋
    窒息之風險，自難謂有何過當之情形，更未見陳童有何哭鬧
    之舉動，陳童反有疑似在棉被內玩耍並用腳撐起棉被之情形
    。
　⒉關於107年2月7日部分，依如附表三之二所示勘驗內容，當時
    正值午休時間，被告甲○○有兩次以右腳移動午休床，欲使午
    休床往後移動，先後使另名學童、陳童均因重心不穩而往前
    跪跌在午休床外，尚無法排除被告甲○○係因貪圖方便而以腳
    移動午休床之可能，且陳童跪跌在午休床後，被告甲○○隨即
    彎腰將陳童扶正，其後有觸摸及查看陳童的腿部，可知被告
    甲○○亦當場關心陳童有無受傷，尚難認被告甲○○係蓄意針對
    陳童，故意以腳推開午休床之方式使陳童跌倒受傷。
　⒊關於107年2月8日部分，依如附表三之三所示勘驗內容，被告
    甲○○用右手牽著陳童的左手往前走，陳童因疑似繞過地上物
    品而往前傾倒，被告甲○○用雙手將陳童抱起，繼續往前走時
    ，可見大門前方堆滿許多物品，被告甲○○繼續抱著陳童，跨
    越上開物品後走出大門，並未見檢察官所主張強制拖行陳童
    之情況，且依監視器錄影畫面翻拍照片（見本院卷二第414
    至416頁），反見被告甲○○牽著陳童繞過地上物品後，被告
    甲○○低頭看見陳童有往前傾倒用右手撐地之情形時，立即將
    陳童抱起，並繼續抱著陳童跨越大門前方的物品，自難認被
    告甲○○有何故意強制拖行陳童以致其跌倒之情形。　
　⒋檢察官雖提出證人即陳童母親庚○○於警詢及偵查中之證述、
    證人即陳童父親陳宗佑於偵查中之證述以為佐證，惟證人庚○○、陳宗佑並未在現場，其等並未親身見聞當時之情形，其
    等所述是否與真實相符，即屬有疑，且與前開已調查之事證
    亦有未合。又陳童於107年3月12日至成大醫院精神科就診，
    病名雖記載適應障礙症伴隨混合焦慮及憂鬱情緒、疑似創傷
    後壓力反應，有成大醫院中文診斷證明書在卷可佐（見偵三
    卷第15頁），惟診療資料摘要表略載：「個案於107.3.12由
    案父帶來門診，案父代訴個案於107.2.9幼稚園虐童事件後
    情緒起伏大，晚上怕黑、睡覺有做惡夢的情形（夢話中也會
    說水壺破掉和老師的事情，每週大約3-4次），對於其他團
    體課程也較事發前退縮及恐懼，情緒容易起伏哭鬧不易安撫
    （以上為案父主訴）。個案於診間意識清楚，外觀整潔，態
    度退縮防衛，不願離開父親身邊，表情焦慮，對醫師問話不
    回答。此次就醫澄清個案事發前後狀況，衛教案父需提供安
    全感環境，陪伴個案，接納個案情緒，適時轉移注意力等照
    顧技巧。由於案父主訴個案發生上列症狀已超過一個月，暫
    時診斷為適應障礙症混合焦慮憂鬱情緒，疑似創傷後壓力反
    應。」等語（見本院卷一第211頁），則陳童之狀況係由陳
    宗佑代為陳述，且陳述係關於107年2月9日事件，陳童究係
    因何原因致出現前開診斷症狀，仍屬有疑，尚難認陳童前開
    症狀與107年2月2日、7日、8日所發生情事有何關聯。
(六)關於犯罪事實一（五）部分
　⒈依附表四之一所示勘驗內容，當時正值午休時刻，陳童尚未
    躺在午睡床，被告丙○○則幫忙其他學童蓋棉被，其後依被告
    丙○○拿枕頭、攤開棉被、蓋住棉被、將棉被塞入陳童背後等
    動作，可知被告丙○○係在協助陳童進行午睡，此時陳童亦有
    自行將頭露出棉被之動作，被告丙○○復幫其他學童蓋上棉被
    ，此時陳童亦自行將棉被蓋住臉部，復又露出臉部，隨後又
    再蓋住臉部，足認被告丙○○當時所為僅係在協助包含陳童在
    內之學童進行午睡，並非僅針對陳童一人，且陳童亦有反覆
    露出臉部、蓋住臉部等動作，被告丙○○並未加以限制之，則
    被告丙○○在午休時刻協助陳童入睡，並無檢察官所主張被告
    丙○○對陳童施以強制力以妨害其起身之情形。又被告丙○○係
    雙腿跨跪在陳童的身體兩側，此時陳童尚自行掀開棉被並露
    出臉部，亦非如檢察官所主張連續跨坐在陳童身上之情形。
　⒉依附表四之二所示勘驗內容，當時亦係午休時刻，陳童站在
    午休床旁，被告丙○○拿起棉被後，陳童自行爬上午休床並躺
    平，被告丙○○幫忙蓋上陳童之棉被後，隨即再彎腰拿起其他
    學童的棉被，陳童則自行掀開棉被並露出臉部，顯見被告丙○○當時係協助陳童及其他學童進行午睡，陳童亦依其意思掀
    開棉被而露出臉部，被告丙○○並未有阻止陳童露出臉部之情
    事，亦無從認定被告丙○○有檢察官所主張以棉被悶蓋陳童臉
    部並限制妨害其起身之情形。
　⒊檢察官雖亦提出前開證人庚○○於警詢及偵查中之證述、證人
    陳宗佑於偵查中之證述、成大醫院診斷資料以為佐證，惟證
    人庚○○、陳宗佑並未在現場，並未親身見聞當時之情形，其
    等所述是否與真實相符，即屬有疑，而前開成大醫院之診斷
    雖足證明陳童有上開症狀，惟關於症狀成因係由陳宗佑代為
    陳述，且被告丙○○前開所為僅係協助陳童進行午睡，亦未見
    有何檢察官所主張之強制手段，是否與被告丙○○前開所為有
    關，亦屬有疑，自難據為不利於被告丙○○之認定。
(七)關於犯罪事實一（六）部分
　⒈依如附表五之一所示勘驗內容，當時正值午休時刻，被告丙○○拿起棉被蓋住許童全身，且被告丙○○係跨跪在許童的身體
    兩側，並非如檢察官所主張跨坐在許童身上。再者，被告丙○○幫許童蓋上棉被後，被告丙○○的頭部靠近許童的頭部，許
    童的頭部自棉被露出，被告丙○○有雙手撫摸許童臉部之動作
    ，且拉近許童的枕頭，則被告丙○○辯稱其當時幫許童蓋棉被
    時，尚有跟她說話等語，尚屬合理可信。又被告丙○○起身離
    開許童之午休床時，許童有自行以手撥弄棉被並往上推之舉
    動，被告丙○○亦未限制之，亦難認有何檢察官主張故意以棉
    被覆蓋許童臉部，並用強制力按住覆蓋許童之棉被以妨害其
    起身之情形。
　⒉依如附表五之二所示勘驗內容，許童雖下半身僅穿著尿布，
    惟有覆蓋棉被，許童在午休過程中雖有在棉被內動來動去之
    情形，惟其他學童亦有在棉被內動來動去之情形，且許童尚
    有將雙腳放在棉被上或用腳踢開棉被之情形，則許童若因寒
    冷而無法入睡，衡情應無將雙腳放在棉被上或踢開棉被之舉
    動，且亦無法排除許童單純不想午睡之可能性，尚難逕以許
    童未入睡且動來動去之狀態即認其係因寒冷而難以成眠。再
    者，溫度觀測表（見偵三卷第185頁）雖顯示當日11時氣溫
    係19.1度、12時氣溫係20.5度，然此係觀測站之室外氣溫，
    被告丙○○亦辯稱其考量許童之褲子已濕，等午休結束再幫忙
    穿上褲子等語，依許童當時身處室內且全身覆蓋棉被之情形
    ，被告丙○○認其應足保暖而無受寒之虞之判斷，尚難謂有何
    過當不合理之處，復依現存卷內事證，亦無從認定被告丙○○
    有何故意不幫忙許童穿上褲子以致其受寒之情形。
　⒊檢察官雖亦提出證人即許童母親丁○○於警詢及偵查中之證述
    、證人即許童父親許偉忠於偵查中之證述以為佐證，惟證人
    丁○○、許偉忠並未在現場，其等並未親身見聞當時之情形，
    其等所述是否與真實相符，即屬有疑，且證人許偉忠亦未有
    指訴被告丙○○之陳述（見偵四卷第156至157頁）。又許童於
    107年3月20日至成大醫院精神科就診，病名雖記載疑環境適
    應反應合併焦慮情緒，有成大醫院中文診斷證明書在卷可佐
    （見偵三卷第189頁），惟診療資料摘要表略載：「個案於
    民國107年3月7日至本院兒童青少年精神科就診，主訴為評
    估是否有創傷後反應。據媽媽所述，於106年12月開始，注
    意到個案睡眠型態出現變化，在睡覺時會一直摸被角，同時
    有睡眠中斷等表現。除睡眠型態改變外，整體情緒、人際相
    處、學校參與…等無顯助異常。107年3月學校因老師疑似不
    合宜對待學生一事而更換主要照顧老師後，個案開始不願意
    上學，在接觸學校相關環境時，會有大哭…等焦慮反應出現
    ，睡眠中斷情形加劇。當天門診精神狀態評估：意識清醒，
    一開始進入診間時較為害羞，會迴避眼神接觸，但熟悉環境
    後，即可和醫師摸躲貓貓遊戲，可有合宜社會性笑容及人際
    互動，並未觀察到有明顯退縮或迴避行為，但因其語言發展
    遲緩影響，少口語表達。個案後續返診追蹤，據媽媽觀察，
    睡眠中斷狀況逐漸改善，整體情緒穩定，在遊戲中可觀察到
    孩子輕鬆地玩學校老師教小朋友…等角色扮演遊戲。但若當
    天有接觸到因老師疑似不合宜對待學生一事的法律相關流程
    ，會較難入睡。在新環境中，會需要較長時間適應，易有退
    縮反應。整體評估，個案因熟悉環境及照顧系統變化後，出
    現部分焦慮反應。在環境因素逐漸穩定後，上述焦慮反應逐
    漸改善。」等語（見本院卷一第213頁），則許童之狀況係
    由丁○○代為陳述，且陳述內容係許童自106年12月起即有睡
    眠改變問題，並自107年3月更換老師後有情緒問題，亦難認
    許童之上開症狀係與前開午睡所發生情事有何關聯。
(八)關於犯罪事實一（七）部分
　⒈依如附表六之一所示勘驗內容，許童躺在午休床上，雙手撐
    著棉被一直有動作，被告甲○○走到其身旁時，許童立即放下
    棉被蓋住臉，顯見許童當時並未睡著，被告甲○○抱起許童後
    ，兩次輕推許童背後，許童自行往前走，尚難認被告甲○○有
    以強暴脅迫方式驅趕許童離開教室。再者，被告甲○○陪同許
    童離開教室後，約略7分內，即與許童一同進入教室，將枕
    頭放在午休床上，抱起許童躺至午休床，並幫忙蓋上棉被，
    則被告甲○○辯稱許童當時在唱歌、踢棉被，為免影響其他學
    童午睡，遂帶許童至別班教室，其後再陪同許童返回教室入
    睡等語，即非無據，並未逾越其管教之合理範圍，亦未見有
    何檢察官主張強拉許童起床並強行驅趕其至教室外面之情形
    。
　⒉如附表六之二所示勘驗內容應與如附表五之二所示勘驗內容
    綜合觀察，許童在如附表五之二所示勘驗內容已呈現在棉被
    內動來動去、將雙腳放在棉被上或用腳踢開棉被之未入睡狀
    態，被告丙○○亦有坐在許童身旁、被告甲○○協助整理許童棉
    被之情形，其後在如附表六之二所示勘驗內容，被告甲○○走
    近許童身旁，許童立即將棉被放下蓋住臉，被告甲○○抱起許
    童後即與許童進行交談，隨後在幫忙走回午休床之許童蓋上
    棉被，被告甲○○仍繼續有動作，顯見被告甲○○辯稱許童當時
    一直在唱歌、踢棉被，影響其他學童午睡等情，即屬合理可
    信。再者，被告甲○○將許童帶至門口處，約略2分鐘，被告
    甲○○蹲在門口似與許童談話後，許童亦走回午休床旁，則在
    許童自身無法入睡且可能干擾其他學童午休，且被告甲○○與
    許童進行交談且協助其蓋上棉被，仍無法幫助其入睡之情況
    下，將許童帶至門口處，且約略兩分鐘後，被告甲○○與許童
    再次交談後，即讓許童自行返回午休床，尚難認被告甲○○係
    無正當理由且故意將許童驅趕至教室門口罰站。另許童返回
    午休床之過程中，雖有拉扯衣服動作，惟依107年1月25日10
    時、14時46分、2月5日10時17分、2月13日17時24分之監視
    器錄影畫面翻拍照片，許童在身著衣褲之情況下均有拉扯衣
    服下襬之情形（見本院卷一第67至69頁），則許童上開動作
    是否係因受寒所致，即非無疑。又被告丙○○隨後亦幫許童穿
    上褲子並協助其覆蓋棉被，且觀以如附表五之二、六之二所
    示勘驗內容，被告甲○○、丙○○在許童此次午休過程中均有時
    時留意許童之狀況，並非全然置之不理，且依當時室內氣溫
    應不至於低於前開室外溫度，許童穿著尿布暴露腿部時間僅
    約6分鐘，衡情尚無受寒危害健康之虞，被告甲○○基於其在
    午休床無法阻止許童繼續唱歌，遂將許童帶至門口溝通之管
    教方式，亦難認有何過當之舉，縱認被告甲○○對於僅著尿布
    之許童是否有受寒疑慮，未能思慮周全，亦難逕認被告甲○○
    有強使許童在門口罰站受寒之故意存在。
　⒊檢察官雖亦提出前開證人丁○○於警詢及偵查中之證述、證人
    許偉忠於偵查中之證述、成大醫院診斷資料以為佐證，惟上
    開證人並未在現場，並未親身見聞當時之情形，其等所述是
    否與真實相符，即屬有疑，而前開成大醫院之診斷雖足證明
    許童有上開症狀，惟依前開所述，是否與被告甲○○前開所為
    有關，亦屬有疑，亦難據為不利於被告甲○○之認定。
(九)依被告甲○○提出之監視器錄影畫面翻拍照片（見本院卷一第
    151至160頁），被告甲○○在107年2月9日與陳童互動自然，
    且幫陳童擦拭臉部及脫掉背心，陳童在午睡後亦有自動靠近
    被告甲○○之情形，李童於107年2月21日自動走向被告甲○○，
    並靠坐在被告甲○○身旁，林童於107年2月21日與其他學童一
    同圍坐在被告甲○○身旁，許童於107年2月21日亦自動走向被
    告甲○○，由被告甲○○協助其喝水及擦乳液於脖子上，均未見
    有何異狀，陳童、許童、李童復有自動靠近被告甲○○並與被
    告甲○○互動之舉止，若上開學童於檢察官所主張前揭時間有
    因被告甲○○之行止而受有害怕驚嚇，衡情應無可能與被告甲○○有前揭之互動。
(十)從而，依如附表一之一、一之二、二之一、二之二、二之三
    、二之四、三之一、三之二、三之三、四之一、四之二、五
    之一、五之二、六之一、六之二所示勘驗內容，尚難認被告
    甲○○、丙○○有檢察官所主張之強制行為，且上開證人均未在
    現場，並未親身見聞現場所發生情事，亦難僅憑上開證人之
    證述即認被告甲○○、丙○○在新皇家幼兒園內確有檢察官所主
    張之強制行為，又依前開醫院診斷資料，關於事件陳述均由
    上開學童家長代為陳述，醫師亦曾表示真實性與否仍難論斷
    ，是否與前揭勘驗內容所發生之情事有所關聯，仍屬有疑，
    亦無法排除上開學童之症狀成因係有其他緣由，亦難據此即
    認被告甲○○、丙○○有檢察官所稱之傷害犯行。
六、綜上所述，檢察官所提出上述證據，其證明仍未達於超越合
    理懷疑之程度，尚不足以證明被告甲○○、丙○○有何上開傷害
    及強制犯行。是本件依檢察官所舉及卷內所有直接、間接之
    證據，既均尚未達到使通常一般人均不致有所懷疑，而得確
    信其為真實之程度，仍有合理之懷疑存在，揆諸前開法條規
    定及判例要旨，自不得遽認被告甲○○、丙○○涉犯起訴意旨所
    述之犯行。從而，本件被告甲○○、丙○○前開犯行即屬不能證
    明，本諸無罪推定原則，依法應為無罪判決之諭知。
據上論斷，應依刑事訴訟法第301條第1項，判決如主文。
本案經檢察官謝欣如偵查起訴，檢察官李駿逸、己○○到庭執行
職務。　　
中　　華　　民　　國　　110 　年　　8 　　月　　31　　日
                  刑事第十二庭  審判長法  官  包梅真
                                      法  官  陳貽明
                                      法  官  莊政達
以上正本證明與原本無異。
如不服本判決應於收受本判決後20日內向本院提出上訴書狀，並
應敘述具體理由。其未敘述上訴理由者，應於上訴期間屆滿後20
日內向本院補提理由書狀（均須按他造當事人之人數附繕本）「
切勿逕送上級法院」。 
                                書記官　歐慧琪
中　　華　　民　　國　　110 　年　　8 　　月　　31　　日
附表一之一 【起訴書犯罪事實一、（一）李童部分（107.1.30-10：17）】   一、檔名：FILE0001.MOV 二、畫面背景：台南市○○區○○路000號之臺南私立新皇家幼兒園教室內之監視器錄影畫面。（彩色畫面，無聲音） 三、錄影長度：9分40秒（2018/1/30，10：17：43至19：29：52） 四、內容如下：   編號 監視器上時間 錄影內容 1. 10：17：43 畫面中李童仰躺在教室內地板上，旁邊有其他幼童。 2. 10：17：44- 10：17：48 甲○○（身穿藍色圍裙）出現在畫面中，甲○○背後的教室門係打開著，李童仍仰躺在教室內地板上。 3. 10：17：49- 10：18：06 甲○○往前靠近李童，甲○○彎腰蹲下似在撿東西，李童側身左手撐地，甲○○左手拉李童的右手，將李童拉起後站立，之後甲○○從李童背後，右手抓李童右手，左手抓李童左手，將李童推出教室門外。 4. 10：18：07- 10：18：33 甲○○將教室門關上，之後在教室內走動，此段其間李童均無進入教室。 5. 10：18：34- 10：19：42 教室門有被其他幼童打開，亦有幼童進出教室，此段其間李童均無進入教室。 6. 10：19：42- 10：26：38 甲○○將教室門關上，此段時間李童均無進入教室。 7. 10：26：39- 10：26：52 甲○○打開教室門，左手抓著教室門站在門口，低著頭似在跟幼童說話。 8. 10：26：53- 10：27：14 甲○○關上教室門，此時甲○○的背後李童走出來，李童站靠在一個矮櫃邊，之後走到巧拼上與其他幼童互動。 

附表一之二 【起訴書犯罪事實一、（二）李童部分（107.1.30-14：21）】   一、檔名：FILE0002.MOV 二、畫面背景：台南市○○區○○路000號之臺南私立新皇家幼兒園教室內之監視器錄影畫面。（彩色畫面，無聲音） 三、錄影長度：2分8秒（2018/1/30，14：20：53開始） 四、內容如下：（此係翻拍監視器錄影畫面，翻拍時部分時段未錄到監視器上時間，故以下由翻拍影片時間記載）   編號 翻拍影片時間 錄影內容 1. 00：00- 00：37 畫面中李童蓋著棉被躺在午休床上。 李童身旁有其他幼童坐著或躺在午休床上，丙○○坐在巧拼上與其他幼童互動。其他老師開始收拾李童左邊的午休床，丙○○搖醒拉起其他幼童。 2. 00：38- 01：02 丙○○站起來走到李童的午休床左側，掀起李童的被子，之後丙○○左手抓住李童胸前的衣服，大幅度左右搖晃李童數次。 3. 01：03- 01：25 丙○○雙手將李童抱起放在地上，李童跪趴在地上，丙○○和其他老師收拾被子和午休床。 4. 01：26- 01：35 李童側身躺在地上，雙手有揉眼睛的動作。  

附表二之一 【起訴書犯罪事實一、（三）林童部分（107.1.23-16：02）】   一、檔名：事件四 時間2018年1月23日下午1602分~下午1635疑似褲子溼了請求兩位老師協助都不理會.avi 二、畫面背景：台南市○○區○○路000號之臺南私立新皇家幼兒園教室內之監視器錄影畫面。（彩色畫面，無聲音） 三、錄影長度：33分04秒（2018/1/23，16：01：58至16：34：53） 四、內容如下：   編號 監視器上時間 錄影內容 1. 16：01：58- 16：02：10 林童（身穿粉紅色上衣）在巧拼上玩玩具，丙○○（身穿黑色上衣、長褲）、甲○○（身穿藍色圍裙）在畫面上方，教室內有許多其他幼童走動。 2. 16：02：10- 16：02：32 林童站起來離開巧拼上，走向丙○○，林童有雙手抓著褲頭、抬起右手至臉部前方高度。之後在教室內走動，走到門邊後蹲下離開畫面。  3. 16：02：43- 16：04：30 丙○○抱起一名幼童，林童從畫面中出現，走向丙○○，林童雙手仍抓著褲頭。 丙○○與其他幼童互動，林童有彎腰拉褲子的動作，之後走到門邊，先站立彎腰脫褲，接著坐在地上完成脫褲的動作。 【以下畫面林童均僅穿尿布，未穿褲子】 4. 16：04：31- 16：05：44 林童拿著褲子在教室內走動，途中有抬起右手至臉部前方位置。 丙○○走到巧拼上，林童亦走到巧拼上站在丙○○右邊，丙○○在照料其他幼童，未搭理林童。 5. 16：05：45- 16：07：26 丙○○離開巧拼，走到畫面上方，林童一直站著在摸、看自己的右大腿。 之後林童走向丙○○的背後，站立著自行穿褲子，嘗試幾次皆無法穿上褲子，丙○○從林童身邊走過，未搭理林童。 6. 16：07：27- 16：08：18 丙○○走到門邊，林童拿著褲子跟在丙○○後面，丙○○打開門走出教室。 林童看到丙○○走出教室，即轉頭望向甲○○，甲○○在照料其他幼童，林童拿著褲子走到甲○○後面，抬起右手至臉部前方位置。 7. 16：08：18- 16：09：58 林童拿著褲子轉身，一邊用右手抬至臉部位置（擦拭眼睛），一邊走向門口，之後將褲子丟在地上後再撿起放在桌上，有多次用左右手抬至臉部位置（擦拭臉部、眼睛）的動作，之後在桌子、矮櫃附近走動、觀看。 8. 16：09：59- 16：12：04 林童走向甲○○，二次走到桌子看一下褲子，之後在教室內走動，其間有多次用右手抬至臉部位置（擦拭臉部、眼睛）的動作，之後走到門邊，拿起桌上的褲子碰觸臉部再放下，離開畫面。 9. 16：12：05 16：12：35 畫面中無林童。 10. 16：12：36- 16：13：12 林童出現在畫面中，站在桌子右方，甲○○走到桌子右方丟東西，之後走到巧拼旁，林童跟在甲○○後方、左邊，林童在甲○○背後有多次用右手抬至臉部位置（擦拭臉部、眼睛）的動作，其間甲○○均未和林童有互動。 11. 16：13：13- 16：15：20 甲○○坐在地上幫一名幼童換尿布，林童站在甲○○左邊，之後走到甲○○後方、門邊，其間多次有用手抬至臉部位置（擦拭臉部、眼睛）的動作，甲○○均未和林童有互動。 12. 16：15：21- 16：16：00 甲○○幫一名幼童換好尿布，林童走到甲○○左邊，甲○○站起來離開畫面，林童跟著甲○○的方向離開畫面，甲○○均未和林童有互動。 13. 16：16：01- 16：16：52 甲○○出現在畫面，走到巧拼旁，林童出現在畫面走到巧拼上，有用雙手往下拉上衣下擺的動作、抬頭望向甲○○，甲○○蹲下與林童後方的幼童互動，林童轉身看向甲○○，林童走到甲○○左後方、門邊、綠色矮櫃旁，其間有用雙手往下拉上衣下擺的動作，甲○○均未和林童有互動。 14. 16：16：53- 16：18：46 甲○○坐下幫另一名幼童換尿布，林童站在甲○○左後方觀看，之後走到巧拼上，轉身望向甲○○，其間多次有用手抬至臉部位置（擦拭臉部、眼睛）的動作，甲○○未和林童有互動。 甲○○換尿布時有轉頭看向門口地板的方向。 15. 16：18：47- 16：21：21 甲○○幫幼童換好尿布，甲○○、一名女童離開教室。同時丙○○走進教室與其他幼童互動，幾名幼童開心地靠近思婷與丙○○互動，站在綠色矮櫃旁的林童隨著丙○○的走動轉動身體方向，且眼睛朝向丙○○，丙○○在教室走動、坐在畫面上方，拿衛生紙幫一名男童擦鼻涕，林童望向丙○○，在丙○○背後有用雙手往下拉上衣下擺、用手抬至臉部位置（擦拭臉部、眼睛）的動作，丙○○均未和林童有互動。 16. 16：21：22- 16：24：17 丙○○用衛生紙擦拭地板，之後將衛生紙交給林童，林童拿著衛生紙走到桌邊離開畫面，不久林童再走回畫面上方丙○○身邊，面向丙○○說話，後有用手抬至臉部位置（擦拭臉部、眼睛）的動作，後與其他幼童圍繞丙○○旁。 17. 16：24：18- 16：28：33 丙○○在教室走動，林童皆跟在丙○○後方，有多次用手抬至臉部位置（擦拭臉部、眼睛）的動作，丙○○與其他幼童互動及幫其他幼童量耳溫及紀錄，均未和林童有互動。 18. 16：28：34- 16：30：34 教室門打開，甲○○站在門邊，林童走向甲○○，丙○○走到門邊，之後走出教室（16：29：13），之後丙○○進來，拿走桌上的黑色褲子，另將手上的一件黑色褲裙、襪子丟在地上，隨後走到巧拼位置坐下並將黑色褲子折好放在綠櫃，同一時間林童走向黑色褲裙坐在地上穿襪子，丙○○、甲○○均未和林童有互動。 19. 16：30：35- 16：32：04 甲○○離開教室，林童坐在地上穿襪子，無法自行完成，林童有望向丙○○，丙○○均未和林童有互動。 20. 16：32：05- 16：35：04 丙○○走到林童身邊坐著幫林童穿襪子、換尿布，之後幫躺在地上的林童穿黑色褲裙，丙○○先將褲管套進林童的雙腿，再將林童抱起站立，丙○○要拉起林童的褲頭，林童重心不穩整身往前傾倒，側身倒在地上，丙○○再將林童抱立起，繼續穿褲裙。之後丙○○拿濕衛巾擦拭林童的臉及幫濞鼻涕，林童離開畫面。 

附表二之二 【起訴書犯罪事實一、（三）林童部分（107.2.8-09：36）】   一、檔名：0000-0000遭丙○○用力搖晃.MOV 二、畫面背景：台南市○○區○○路000號之臺南私立新皇家幼兒園教室內之監視器錄影畫面。（彩色畫面，無聲音） 三、錄影長度：2分13秒（2018/2/8，09：35：38至09：37：47） 四、內容如下：   編號 監視器上時間 錄影內容 1. 09：35：37- 09：36：00 林童（身穿粉紅色連帽背心）、甲○○（身穿藍色圍裙）、丙○○（身穿深色上衣、長褲）三人都在巧拼上，甲○○從巧拼上離開走出教室。 2. 09：36：01- 09：36：41 林童走出巧拼，之後丙○○跪坐在巧拼上。其他幼童紛紛走到巧拼上面向丙○○坐著，林童亦走到巧拼上跨越已坐在巧拼上的幼童後，跌跪在巧拼上，跌跪在丙○○左邊。 3. 09：36：42- 09：37：22 林童跌跪在巧拼上，丙○○左手抓著林童的右臂指示林童坐，林童往前向著丙○○懷裡撲倒，丙○○雙手抱著林童的雙臂，將林童抱回巧拼上坐著，林童又起身往前向丙○○懷裡撲倒，丙○○雙手抱著林童的雙臂，又再將林童抱往巧拼上坐，林童抗拒又再往前向丙○○懷裡撲，後林童偏向丙○○左側邊巧拼上。 之後畫面只有拍到林童的雙腳。 4. 09：37：23- 09：37：47 甲○○走進教室內。 

附表二之三 【起訴書犯罪事實一、（三）林童部分（107.2.8-10：11）】   一、檔名：0000-0000遭丙○○摔至地上.MOV 二、畫面背景：台南市○○區○○路000號之臺南私立新皇家幼兒園教室內之監視器錄影畫面。（彩色畫面，無聲音） 三、錄影長度：5分2秒（2018/2/8，10：07：06至10：12：43），本次僅勘驗10：10：50至10：12：30 四、內容如下：   編號 監視器上時間 錄影內容 1. 10：10：50 10：11：00 林童（身穿粉紅色連帽背心）、丙○○（身穿深色上衣）皆坐在巧拼上，林童坐在丙○○右後方，林童與丙○○中間似還有一名幼童。丙○○在幫男童換尿布。林童有用手推該名幼童並壓著，該名幼童被尿布籃遮住。 2. 10：11：00- 10：12：08 丙○○上半身向右後方轉身對林童說話。丙○○上半身轉身，雙手抓著林童的左手，之後雙手抱起林童，越過自己，將林童屁股、背部朝下放置在巧拼上躺著，（10：11：06）原被林童壓著的幼童坐起，林童嘴巴張大，似在哭鬧，丙○○則繼續在幫其他幼童換尿布。之後林童一直躺在巧拼上。 3. 10：12：24- 10：12：30 林童有用左右手抬至臉部位置（擦拭臉部、眼睛）的動作，之後自行從巧拼地墊上坐起並起身。 

附表二之四 【起訴書犯罪事實一、（三）林童部分（107.2.8-10：18）】   一、檔名：0000-0000遭丙○○拉到死角.MOV 二、畫面背景：台南市○○區○○路000號之臺南私立新皇家幼兒園教室內之監視器錄影畫面。（彩色畫面，無聲音） 三、錄影長度：5分3秒（2018/2/8，10：15：40至10：20：37），本次僅勘驗10：17：47至10：20：37 四、內容如下：   編號 監視器上時間 錄影內容 1. 10：17：47 10：17：51 丙○○（身穿深色上衣）坐在巧拼上，林童（身穿粉紅色連帽背心）與另一名幼童在畫面下方，林童用右手從背後推另一名幼童，該名幼童向前撲倒，雙手扶桌，之後林童與該名幼童皆離開畫面。 2. 10：17：55- 10：18：02 林童出現在畫面走動後離開畫面。 3. 10：18：03- 10：18：12 身穿藍色背心之男童在監視器畫面下方走動，並朝林童方向看，之後轉身走開，又轉身朝林童方向看後走向巧拼區。 4. 10：18：12- 10：18：18 林童站在桌子旁邊，丙○○跪在巧拼上面對林童說話，林童往丙○○方向走過去，丙○○隨即站起身，雙手抓起林童之雙上臂，將林童抱起來，林童的頭向後傾，雙腳懸空，走到畫面右上角後離開畫面。 5. 10：18：19 畫面中無林童。 6. 10：18：21- 10：18：35 丙○○走往監視器畫面下方安撫剛遭林童推倒的女童，並觀看該女童的臉及手部。 7. 10：18：35- 10：19：27 丙○○走回巧拼上坐著幫其他幼童換尿布。 8. 10：19：28- 10：19：35 丙○○向監視器畫面右上方之角落方向說話。 9. 10：19：36- 10：20：07 丙○○在幫其他幼童換尿布，林童從畫面右上角走到巧拼上，丙○○右手牽起林童的左手與之說話，丙○○有抬起左手的動作。之後丙○○一邊幫其他幼童換尿布，一邊在跟林童說話，丙○○再起牽起林童左手與之說話，林童有4次用手擦拭眼睛的動作。 10. 10：20：08- 10：20：37 丙○○幫其他幼童換好尿布，林童走到丙○○面前躺下，讓丙○○幫其換尿布。其間丙○○右手有5次伸到陳思林童的左臉頰旁的動作。 

附表三之一 【起訴書犯罪事實一、（四）陳童部分（107.2.2-11：42）】   一、檔名：IMG_0000(00000000).MOV 二、畫面背景：台南市○○區○○路000號之臺南私立新皇家幼兒園教室內之監視器錄影畫面。（彩色畫面，無聲音） 三、錄影長度：3分4秒（2018/2/2，11：41：33至11：44：37），本次僅勘驗下列編號1至6之時間。 四、內容如下：   編號 監視器上時間 錄影內容 1. 11：41：33- 11：41：58 畫面中陳童仰躺在教室內的午休床上，旁邊有其他幼童亦躺在午休床上，陳童的棉被蓋在陳童的肚子和腿上。 2. 11：41：59- 11：42：37 陳童用手將棉被拉起、用腳撐起棉被，將棉被蓋住全身，陳童在棉被裡面有持續明顯的動作，之後將棉被踢到午休床上，只蓋在陳童的肚子和腿上。 3. 11：42：38- 11：42：42 陳童仰躺午休床上，有左右轉頭數次、用手拉近枕頭的動作。 4. 11：42：42- 11：42：53 甲○○（身穿藍色圍裙）出現在畫面左上角，甲○○走到畫面左邊幫一名幼童放枕頭、蓋棉被。 5. 11：42：54- 11：43：09 甲○○走到陳童的腳邊，陳童仰躺雙手伸直抬至雙耳邊，甲○○雙手拉起陳童的棉被，從陳童的頭頂往腳底蓋下，將棉被完全蓋住陳童的全身。 6. 11：43：10- 11：43：30 被棉被蓋住全身的陳童用雙手將頭部的棉被折下，露出頭部，又拉起蓋住頭部，來回折下又拉起棉被4次。甲○○看陳童來回折下又拉起棉被2次後，走向畫面左上角，離開畫面。陳童將棉被蓋住全身用腳撐起棉被。 

附表三之二 【起訴書犯罪事實一、（四）陳童部分（107.2.7-11：36）】   一、檔名：0000-0000遭甲○○踢床摔倒.MOV 二、畫面背景：台南市○○區○○路000號之臺南私立新皇家幼兒園教室內之監視器錄影畫面。（彩色畫面，無聲音） 三、錄影長度：1分55秒（2018/2/7，11：35：50至11：37：43），本此僅勘驗下列編號1至4之時間。 四、內容如下：   編號 監視器上時間 錄影內容 1. 11：35：50- 11：36：11 畫面中陳童（穿紅色上衣）站在教室內的午休床邊，陳童的右邊有其他幼童亦站在午休床邊 2. 11：36：12- 11：36：17 甲○○（身穿藍色圍裙）從畫面中間上方出現，出現畫面中，將面前一名幼童抱起往右放置站在地上，之後走到陳童的左前方，用右腳將陳童右邊幼童的午休床往後移動，陳童右邊的幼童重心不穩，往前跌跪在午休床上。 3. 11：36：18- 11：35：50 甲○○用右腳將陳童的午休床往後移動，陳童重心不穩，往前跌跪撲在午休床上，甲○○彎腰將陳童上半身扶正，讓陳童跪坐在午休床上，之後甲○○坐在陳童對面的午休床上看其他幼童。 4. 11：36：30- 11：37：04 甲○○轉身面對陳童，伸出右手拉陳童的左腳靠近，雙手觸摸陳童的腳，俯身低頭探視檢查。 

附表三之三 【起訴書犯罪事實一、（四）陳童部分（107.2.8-15：36）】   一、檔名：0000-0000遭甲○○拖行..MOV 二、畫面背景：台南市○○區○○路000號之臺南私立新皇家幼兒園教室內之監視器錄影畫面。（彩色畫面，無聲音） 三、錄影長度：2分1秒（2018/2/8，15：35：05至15：37：05），本此僅勘驗下列編號1之時間。 四、內容如下：   編號 監視器上時間 錄影內容 1. 15：36：39- 15：36：45 甲○○（身穿藍色圍裙）從畫面中間上方出現，甲○○右手牽著陳童的左手，陳童有彎腰要用右手撐地的動作。   甲○○右手牽著陳童的左手向前走，甲○○在前，陳童在後，兩人行走過程中陳童疑似繞過地上的物品而往左傾倒跪地，用右手撐地板，甲○○彎腰雙手托著陳童的腋下，將陳童抱起後走出大門，離開畫面。 

附表四之一 【起訴書犯罪事實一、（五）陳童部分（107.2.5-11：54）】   一、檔名：IMG_0000(00000000).MOV 二、畫面背景：台南市○○區○○路000號之臺南私立新皇家幼兒園教室內之監視器錄影畫面。（彩色畫面，無聲音） 三、錄影長度：2分2秒（2018/2/5，11：53：24至11：55：25） 四、內容如下：   編號 監視器上時間 錄影內容 1. 11：53：24- 11：53：51 教室內的電燈已關掉，畫面中陳童（身穿白色上衣）坐在教室內的午休床上，旁邊有其他幼童躺在午休床上，丙○○（身穿深色外套）在幫其他幼童蓋棉被。 2. 11：53：52- 11：54：14 丙○○走到陳童的午休床腳邊，拿起陳童的棉被，陳童仍跪坐在午休床上，丙○○跪坐在陳童的午休床上，越過陳童拿枕頭放在陳童的午休床上，協助陳童仰躺在床上準備午休。 3. 11：54：15- 11：54：23 丙○○站起來，將陳童的棉被抖起、攤開，從陳童的腳往頭頂蓋下，將棉被完全蓋住陳童的全身。 4. 11：54：24- 11：54：35 丙○○彎腰將蓋住臉部的棉被往下拉後（11：54：24），雙腿跨跪在陳童的身體左右兩側，陳童雙手掀開棉被，且從棉被中探出臉（11：54：25），丙○○身體向前傾靠近陳童，將陳童的身體向右翻，將陳童左邊的棉被塞進陳童的背下，之後把棉被蓋到脖子處。 5. 11：54：36- 11：55：25 丙○○跪坐在陳童的腳邊，拉起陳童右邊幼童的棉被，之後站起來幫該名幼童蓋棉被，陳童自行將棉被蓋住臉（11：54：44），丙○○再到門邊幫其他幼童蓋棉被。 陳童有將頭部的棉被折下露出臉（11：55：07），之後又將棉被蓋住臉。 

附表四之二 【起訴書犯罪事實一、（五）陳童部分（107.2.7-11：49）】   一、檔名：IMG_0000(00000000).MOV 二、畫面背景：台南市○○區○○路000號之臺南私立新皇家幼兒園教室內之監視器錄影畫面。（彩色畫面，無聲音） 三、錄影長度：3分29秒（2018/2/7，11：47：14至11：50：42），本次僅勘驗下列編號1至3之時間。 四、內容如下：   編號 監視器上時間 錄影內容 1. 11：49：38- 11：49：51 教室內的電燈已關掉，丙○○（身穿深色上衣）與陳童都在陳童的午休床腳邊，丙○○拿起陳童的棉被，陳童自行爬上午休床上仰躺。 2. 11：49：52- 11：49：53 丙○○攤開陳童的棉被，從陳童的頭頂蓋下，將棉被完全蓋住陳童的全身，陳童的雙手在棉被下撥弄棉被（11：49：54）。 3. 11：49：54- 11：50：00 丙○○彎腰拿起陳童右邊幼童的棉被，同時陳童用雙手將頭部的棉被掀開，露出頭部（11：49：57）。 

附表五之一 【起訴書犯罪事實一、（六）許童部分（107.1.30-11：40）】   一、檔名：事件一被子蓋頭+跨坐小孩身上.avi 二、畫面背景：台南市○○區○○路000號之臺南私立新皇家幼兒園教室內之監視器錄影畫面。（彩色畫面，無聲音） 三、錄影長度：34秒（2018/1/30，11：40：33至11：41：02） 四、內容如下：   編號 監視器上時間 錄影內容 1. 11：40：33- 11：40：37 丙○○（身穿深色上衣）拿著許童的棉被，站在許童的午休床左邊，許童仰躺在午休床上，許童的雙手雙腳有向上抬起的動作。 2. 11：40：38- 11：40：39 丙○○將棉被從許童的腳底往頭頂蓋下，將棉被完全蓋住許童的全身。 3. 11：40：39- 11：40：44 丙○○隔著棉被雙腳跨跪在許童的身體左右兩側，上半身彎腰趴在許童的棉被上方，雙手隔著棉被撐在許童的身體兩側，丙○○的頭部靠近隔著棉被的許童，身體輕微晃動。 4. 11：40：45- 11：41：02 許童的棉被從左邊被丙○○掀起，許童的頭部露出（11：40：46），丙○○仍雙腳跨跪在許童的身體兩側，雙手有觸摸許童的臉、拉近許童的枕頭，之後丙○○仍雙腳跨跪在許童的身體左右兩側一陣子，且丙○○臉部朝向許童，並往下靠近許童，再將棉被蓋住許童的臉（11：41：00），雙手隔著棉被撐在許童的頭部兩側，之後起身走下許童的午休床，許童以手撥弄棉被並往上推。 

附表五之二 【起訴書犯罪事實一、（六）許童部分（107.2.13-11：45）】   一、檔名：側錄-事件二.avi 二、畫面背景：台南市○○區○○路000號之臺南私立新皇家幼兒園教室內之監視器錄影畫面。（彩色畫面，無聲音） 三、錄影長度：44分24秒（2018/2/13，11：45：03至12：29：16），本次僅勘驗下列編號1至23之時間。 四、內容如下：   編號 監視器上時間 錄影內容 1. 11：45：03- 11：45：36 丙○○（身穿淺色上衣）與許童坐在教室地板上，許童（身穿粉紅色上衣，下半身僅穿尿布）站起來走到午休床腳邊，有彎腰曲腿、雙手往下拉衣擺數次的動作，丙○○在照料其他幼童。 2. 11：45：37- 11：46：03 丙○○走到許童的午休床腳邊，拿起許童的棉被攤開，許童自行走到午休床上站著，丙○○向前彎腰將許童仰躺在午休床上，再把棉被蓋到許童的胸前。 3. 11：46：04- 11：46：34 丙○○轉身去拿小毛巾去擦拭許童左邊的幼童臉部，此時許童先用腳撐起棉被，之後踢開棉被起身坐在午休床上。 4. 11：46：35- 11：46：51 丙○○走到教室中央整理物品、幫其他幼童蓋棉被、關上教室的電燈、再幫其他幼童蓋棉被，許童仍是坐在午休床上。 5. 11：46：52- 11：47：47 丙○○幫其他幼童蓋棉被，再走到許童的午休床腳邊，拿起許童的棉被，許童曲腿坐在午休床上，丙○○向前彎腰將許童仰躺在午休床上，之後蓋上棉被，丙○○雙腳跨跪在隔著棉被許童的身體兩側（丙○○背對鏡頭，無法知悉確切動作），此時教室內的幼童均已躺在各自午休床上。之後丙○○離開許童的午休床，坐在一名幼童的午休床上看手機。 6. 11：47：48- 11：49：40 許童蓋著棉被一直動來動去，且用腳往上踢棉被，教室內亦有其他幼童蓋著棉被一直動來動去。 丙○○一直坐在一名幼童的午休床上看手機。 7. 11：49：41- 11：49：57 丙○○起立走到畫面上方站著。 許童蓋著棉被一直動來動去，教室內亦有其他幼童蓋著棉被一直動來動去。 8. 11：49：58- 11：51：28 許童有抬起雙腳，把雙腳放在棉被上，隨即又拉棉被蓋住雙腳，之後用腳把棉被撐起來，一直動來動去。 丙○○走向一名幼童的午休床上坐著看手機。 教室內有其他幼童蓋著棉被一直動來動去。 9. 11：51：29- 11：52：04 丙○○起立走到畫面上方站著。 許童側右身躺在午休床上，下半身體一直動來動去。 教室內有其他幼童蓋著棉被一直動來動去。 10. 11：52：05- 11：52：59 丙○○走到許童左邊幼童的午休床上，背對許童坐著看手機。 許童側右身躺在午休床上，下半身體一直動來動去。 教室內有其他幼童蓋著棉被一直動來動去。 11. 11：53：00- 11：59：19 許童側右身躺在午休床上，身體動作變大，有用腳踢開棉被的動作，丙○○轉身幫許童蓋棉被，之後繼續看手機。 許童蓋著棉被一直動來動去，教室內亦有其他幼童蓋著棉被一直動來動去。 12. 11：59：20- 11：59：24 丙○○轉身拉許童的棉被，讓許童露出頭，之後許童把棉被蓋住臉部。 13. 11：59：25- 12：01：09 許童蓋著棉被一直動來動去，教室內其他幼童的身體幾乎呈靜止狀態。 甲○○（身穿藍色圍裙）從畫面上方出現，走到許童的午休床腳邊坐下，丙○○亦轉頭看許童，之後一直在看手機。 甲○○有整理許童的棉被動作（甲○○背對鏡頭，無法知悉確切動作）。 甲○○再走到畫面上方，幫許童左邊的幼童蓋棉被，之後坐在畫面上方的椅子上。 14. 12：01：10- 12：03：22 許童蓋著棉被一直動來動去，教室內其他幼童的身體幾乎呈靜止狀態。 甲○○走到許童的午休床腳邊，先蹲坐後跪坐在許童的午休床上，面對許童，似與許童互動（甲○○背對鏡頭，無法知悉確切動作），期間許童一直動來動去。 之後甲○○蹲在許童的午休床腳邊，把棉被蓋住許童的臉，許童又把棉被掀開，甲○○再把棉被往許童臉部蓋，再起身坐在畫面上方的椅子上。 15. 12：03：23- 12：04：59 許童蓋著棉被一直有動作，教室內其他幼童的身體幾乎呈靜止狀態。 丙○○一直坐在許童左邊幼童的午休床上看手機。 16. 12：05：00- 12：05：20 教室門打開，室外的光線照進室內，有一人站在門邊，許童起身露出頭，丙○○起身走向門邊拿物品，之後走到畫面上方。 之後許童仰躺午休床上。 17. 12：05：21- 12：06：03 教室門關上，丙○○坐在許童左邊幼童的午休床上看手機。 許童蓋著棉被一直有動作，教室內其他幼童的身體幾乎呈靜止狀態。 18. 12：06：04- 12：06：31 丙○○仰躺在許童與左邊幼童之間。（如照片28） 教室門打開，室外的光線照進室內，有一人站在門邊，許童起身露出頭，丙○○起身坐在午休床上，似在和門邊的人說話。 19. 12：06：32- 12：07：31 教室門關上，丙○○坐在許童左邊幼童的午休床上看手機。 許童躺午休床上，蓋著棉被一直有動作，教室內其他幼童的身體幾乎呈靜止狀態。 20. 12：07：32- 12：08：40 丙○○站起來走向畫面上方站著，不久又坐在許童左邊幼童的午休床上看手機。 許童躺午休床上，蓋著棉被一直有動作，教室內其他幼童的身體幾乎呈靜止狀態。 21. 12：08：41- 12：11：30 丙○○站起來打開教室門走出教室。 許童躺午休床上，蓋著棉被一直有動作，教室內其他幼童的身體幾乎呈靜止狀態。 22. 12：11：31- 12：12：04 甲○○走到許童的午休床腳邊，蹲在許童的午休床上（甲○○背對鏡頭，無法知悉確切動作）。 教室門打開，丙○○走進教室內，走到畫面上方拿物品。 甲○○有蓋上許童的棉被的動作，之後走向畫面上方椅子上坐著。 丙○○走出教室，關上門。 23. 12：12：05- 12：14：10 甲○○坐在畫面上方的椅子上。 許童躺午休床上，蓋著棉被身體一直有動作，教室內其他幼童的身體幾乎呈靜止狀態。 

附表六之一 【起訴書犯罪事實一、（七）許童部分（107.1.31-12：09）】   一、檔名： （一）側錄 事件三0131強拉小孩出去.avi（影片一） （二）FILE0002.MOV（影片二） 二、畫面背景：台南市○○區○○路000號之臺南私立新皇家幼兒園教室內之監視器錄影畫面。（彩色畫面，無聲音） 三、錄影長度： （一）檔名：側錄 事件三0131強拉小孩出去.avi（影片一） →8分13秒（2018/1/31，12：09：04至12：18：03），本次僅勘驗下列編號1之時間。 （二）檔名：FILE0002.MOV（影片二） →3分58秒（2018/1/31，12：08：56至12：10：23、12：15：43至12：17：37），此影片係翻拍畫面，中間有跳過，此影片僅勘驗下列編號1至5之時間。 四、內容如下：   編號 監視器上時間 錄影內容 1. （影片二） 12：08：56- 12：09：05 許童蓋著棉被，仰躺在午休床上雙手撐著棉被一直有動作，甲○○（身穿藍色圍裙）從畫面上方出現，直接走到許童的午休床左邊，許童馬上把棉被放下蓋住臉，甲○○左手掀起許童的棉被，夾在右手的腋下。 以下勘驗皆係（影片一）   2. 12：09：02- 12：09：09 甲○○雙手托著許童的腋下，抱起躺在午休床上的許童，將許童放置站在地上。 3. 12：09：10- 12：09：26 許童在前，甲○○在後面輕推一下許童的背後，許童順勢往前走，許童往前走幾步即停下，雙手在腰間，手指互抓，甲○○走到許童後面用左手輕推一下許童的背後，許童順勢往前走到門口，甲○○打開門之後許童自行走出去，之後甲○○要關上門又立即打開門，走出去離開畫面。 4. 12：09：27- 12：10：52 12：15：59 畫面中都沒有許童。  甲○○走進教室，關上門，之後從畫面上面離開。 5. 12：16：00- 12：17：10 教室門打開，甲○○拿著棉被走進教室，許童亦走進教室，逕自走向午休床頭邊，甲○○走到許童的午休床左側後蹲下，將許童的枕頭放到午休床上，抱著許童仰躺在午休床上，之後拿衛生紙擦拭許童的臉，再將棉被蓋在許童脖子以下的身軀，之後將衛生紙丟到垃圾桶裡。 

附表六之二 【起訴書犯罪事實一、（七）許童部分（107.2.13-12：27）】   一、檔名：側錄-事件二.avi 二、畫面背景：台南市○○區○○路000號之臺南私立新皇家幼兒園教室內之監視器錄影畫面。（彩色畫面，無聲音） 三、錄影長度：44分24秒（2018/2/13，11：45：03至12：29：16），本次僅勘驗下列編號1至8之時間。 四、內容如下：   編號 監視器上時間 錄影內容 1. 12：14：11- 12：17：08 許童躺午休床上，蓋著棉被一直有微小動作，教室內其他幼童的身體幾乎呈靜止狀態。 2. 12：17：09- 12：17：59 甲○○（身穿藍色圍裙）走到許童的午休床腳邊，拉起許童的棉被，雙手將許童抱起，將許童放置站在地上，甲○○蹲下和許童說話，此時教室門打開，丙○○走進教室內，來回拿二個物品後走出教室，關上門。 甲○○仍是蹲著和許童說話。 3. 12：18：00- 12：19：55 許童走到午休床上仰躺，甲○○拿起棉被，從許童的頭頂往腳底蓋上，完全蓋住許童的全身，之後走向畫面上方。 丙○○打開教室門走進教室，之後走向畫面上方。 許童躺午休床上，蓋著棉被露出頭一直有微小動作，教室內其他幼童的身體幾乎係靜止狀態。 4. 12：19：56- 12：20：15 甲○○走到許童的午休床腳邊，拉起許童的棉被，雙手將許童抱起走到離其他幼童稍有距離的門邊放置，此時許童離開畫面。 甲○○走到許童的午休床腳邊將棉被放置在午休床上，之後走向畫面上方。 5. 12：20：16- 12：22：40 畫面中無許童。 甲○○走到門邊蹲下，似在跟許童說話，之後幫一名幼童蓋棉被，再走向畫面上方。 6. 12：22：41- 12：25：41 許童上半身從畫面下方出現，許童站著有數次彎腰、曲腿的動作，之後走到午休床腳邊，有數次彎腰曲腿、雙手往下拉衣擺、蹲下的動作。 7. 12：25：42- 12：27：14 丙○○走到教室門邊的矮櫃旁，拿出一個包包，從包包裡拿出一些東西，許童仍有數次彎腰曲腿、雙手往下拉衣擺的動作，之後丙○○幫許童穿上褲子。 8. 12：27：15- 12：29：16 許童自行走向午休床上坐著，丙○○拿起許童的棉被，從許童的腳底往頭頂蓋下，完全蓋住許童的全身，之後走向畫面上方。 許童躺午休床上，蓋著棉被一直有微小動作，教室內其他幼童的身體幾乎係靜止狀態。